# 七天通知存款的利息，年底要不要计提

提问人：yyma2012bxy 时间：2021-01-26 10:33:03
七天通知存款，银行是在解除通知时结算利息，在年底时要不要根据银行规定的利率，计提利息入应收利息及财务费用-利息收入？

回答人：chenyiwei
需要，但在计提时需要考虑是否会在资产负债表日后短期内提现，以恰当确定计息应适用的利率。当然实务中也可以考虑最后 11 天利息对财务报表整体的重要性，考虑能否接受不计提的简化处理。